臺灣高等法院臺南分院刑事判決
110年度上易字第670號
上  訴  人  
即  被  告  黃勉璋


上列上訴人即被告因竊盜等案件，不服臺灣嘉義地方法院110年
度易字第362號中華民國110年10月28日第一審判決（簡易判決處
刑案號：臺灣嘉義地方檢察署110年度偵字第1808號、第2209號
），提起上訴，本院判決如下：
    主      文
原判決關於乙○○於民國一〇九年十二月十八日犯竊盜罪及定應執
行刑部分均撤銷。
乙○○犯竊盜罪，處拘役肆拾伍日，如易科罰金，以新臺幣壹仟元
折算壹日。未扣案如附表2-1所示之物沒收之，於全部或一部不
能沒收或不宜執行沒收時，追徵其價額。
其他上訴駁回（即乙○○於民國一〇九年十一月二十七日犯竊盜罪
部分）。
上開撤銷改判部分，與駁回上訴部分所處之刑，應執行拘役陸拾
日，如易科罰金，以新臺幣壹仟元折算壹日。
    事實及理由
壹、犯罪事實
一、乙○○明知選物販賣機店內之商品，應於所消費之遊戲時間內
    以機器手臂夾取掉落取物口，方取得該商品之所有權，於遊
    戲時間結束後，即不得以其他方式取得商品，仍意圖為自己
    不法之所有，基於竊盜之犯意，分別為以下行為：
㈠、民國109年11月27日8時4分許，在丙○○所經營之選物販賣機店
    （址設嘉義市○○路000號號1樓，下稱A店），在機器手臂已
    經停止運作之情況下，將手自選物販賣機之取物口處伸入選
    物販賣機內部，徒手竊取附表1-1所示之物得手。
㈡、109年12月18日8時54分許，在甲○○所經營之選物販賣機店（
    址設嘉義市○○○路000○0號，下稱B店），於機器手臂並未運
    作之情況下，以其身體用力推撞選物販賣機，使機臺內商品
    移位並落入取物口後，再徒手自取物口拿出商品，以此方式
    竊取如附表2-1所示之物得手。
二、嗣經丙○○、甲○○發覺後報警處理，甲○○並提出告訴，因而查
    獲上情。。
貳、證據能力
一、被告否認告訴人甲○○警詢筆錄、被害報告單、監視器光碟、
    監視錄影翻拍照片、原審勘驗筆錄、勘驗截圖之證據能力（
    本院卷第73頁），經查：
㈠、告訴人甲○○之警詢筆錄為被告以外之人，於司法警察前之供
    述，被害報告單為警員針對本案，依據被害人丙○○、告訴人
    甲○○之供述而製作之審判外供述文書，因被害人丙○○、告訴
    人甲○○均於原審審理時到庭作證，上開告訴人甲○○之警詢筆
    錄、被害報告單不具不可替代性，均無證據能力。　　
㈡、監視器光碟為被害人丙○○、告訴人甲○○提供監視紀錄檔案與
    警員燒錄，證據之取得並無違法之情況，而監視錄影翻拍照
    片非供述證據，無傳聞法則之限制，監視錄影紀錄之取得既
    未違法，其因此衍生之翻拍照片，亦有證據能力。原審勘驗
    監視紀錄之勘驗筆錄與勘驗截圖，為法院調查證據之結果，
    亦有證據能力。
二、其餘證據檢察官、被告及辯護人於審判程序中均同意作為證
    據使用，或知有傳聞證據之情形而未於言詞辯論終結前聲明
    異議，本院審酌該等證據作成時之情況，並無違法取證之情
    形，又與本案有關聯性，認為以之作為證據應屬適當，均具
    有證據能力。　　
參、認定犯罪事實所憑之證據及理由
一、被告否認有何竊盜犯行，辯稱：碰撞機台是一種技巧，雖然
    不是主要玩法，這種遊戲要用最少的金額去獲取獎品，所以
    會用各種手法獲取，之前雲林舉辦夾娃娃機比賽，也是有用
    到類似的手法，我伸進去取物口不是要拿東西，是東西剛好
    擋在檔板，玩娃娃機多少會碰撞，我沒有要犯法的意思，我
    玩娃娃機花了不少錢等語。
二、被告坦承有於上開時間，分別前往A、B二店操作選物販賣機
    ，自A店內選物販賣機取得如附表1-1所示之物，另自B店內
    選物販賣機取得如附表2-1所示之物，核與被害人丙○○、告
    訴人甲○○之指述相符（原審卷一第35-44頁、卷二第73-80頁
    、113-125頁），並有監視紀錄翻拍照片及原審勘驗筆錄可
    參（警卷一第13-15頁、17頁，警卷二第14-17頁、19頁，原
    審卷二第26頁、29-40之1頁、117頁、127頁）。
三、犯罪事實一、㈠部分
㈠、被告於109年11月27日8時4分許，在A店內，自選物販賣機之
    取物口處伸手進入該機臺內部，拉取附表1-1編號1所示之藍
    色槌子，並造成附表1-1編號2、3所示之物，隨同藍色槌子
    一併落入取物口，被告嗣將附表1-1所示之物均帶回其住處
    等情，業經被告自承：今天帶來的東西都是109年11月27日
    在○○路夾娃娃機店，跟著槌子掉下來的等語明確（原審卷一
    第78-79頁），並有附表1-1各編號所示物品之照片（原審卷
    一第86-90頁）、原審扣押筆錄及扣押物品收據（原審卷一
    第80頁、81頁、83頁）在卷可佐。
㈡、經原審勘驗A店內監視器於109年11月27日之監視錄影紀錄，
    被告先操作選物販賣機數次，然均未順利夾取商品，嗣被告
    在未投幣之情況下，將手伸進選物販賣機取物口，拉取當時
    在選物販賣機內之商品，導致部分商品掉入取物口等情，有
    原審勘驗筆錄在卷可考（原審卷一第26頁、29-32頁）。
㈢、被告雖於原審或偵查中辯稱，因為部分商品卡在取物口，乃
    伸手進入拿取，然在被告伸手拉取藍色槌子前，被告曾二度
    操作選物販賣機，試圖挾取該機臺中之商品等情，有原審勘
    驗筆錄可參（原審卷一第29頁），足認該選物販賣機當時可
    正常運作，並無商品遭卡住之情形，且藍色槌子之握柄雖有
    部分突出在取物口上方，然未完全擋住取物口，該機臺之運
    作均屬正常，被告所辯，並非可採。
四、犯罪事實一、㈡部分
㈠、被告於109年12月18日8時54分至59分許，在B店中編號19選物
    販賣機前，數度在該機臺機器手臂未運作之狀況下，以其身
    體推撞該機臺，使該機臺晃動，並造成機臺內商品晃動、移
    位，最終導致附表2-1各編號所示之物先後於同日8時54分、
    55分、57分許，落入取物口等事實，業經原審勘驗監視紀錄
    確認無誤（原審卷一第26頁、27頁、34頁、35頁、40之1頁
    、117頁、118頁、127頁），核與證人甲○○證稱：六角狀盒
    裝物是小熊鑰匙圈，1盒是1個，透明盒子是起訴書附表編號
    1壽司盒裝銅鐘鈴鐺，白色盒子是起訴書附表編號5的傳輸線
    一拖三，黑色盒子實為紫色，應該是起訴書附表編號4的鬼
    滅公仔，1盒中有1個等語（原審卷一第118-119頁）相符。
㈡、選物販賣機之操作方式係以夾取次數計費，而消費者需於所
    投幣之遊戲時間內，操作機器手臂夾取商品，並順利將商品
    夾取掉落至取物口，方取得其所有權，並非一有消費行為，
    即可無限制取得選物販賣機內之商品，是以，一旦於遊戲時
    間內未取得商品，消費者該次消費行為即已結束，不得再以
    其他方式取得選物販賣機內之商品，否則即屬未經所有人同
    意取得他人物品之竊盜行為。本件經原審勘驗監視錄影紀錄
    ，被告於取物時間終了，機器手臂回歸待機位置後，仍繼續
    撞擊選物販賣機，導致物品掉落（原審卷一第33頁、34-35
    頁），自屬以不正當之方式取得他人所有物品之行為。
㈢、被告取得上開商品之方式，並非選物販賣機正常之操作方式
    ，此為告訴人甲○○證稱：我看監視錄影器發現，被告沒有投
    幣，取物口沒有檔板，我發現他用大腿撞擊我的機台，物品
    才掉下來，我第1次原諒被告，被告又第2次、第3次，我才
    去報警（原審卷一第37-38頁）等語在卷，被告辯稱取得方
    式為一般容許之方式，自非可採。至於被告所提其他同類商
    店之照片（本院卷第91-101頁），尚與本件犯行之認定無關
    ，併予敘明。
五、綜上，本件事證已經明確，被告所辯不足可採，應依法論罪
    科刑。
肆、論罪科刑
一、核被告乙○○所為，均係犯刑法第320條第1項之竊盜罪。被告
    於密集之時間內，在同一地點，以相同手法竊得數項商品，
    屬接續犯，僅各論以一罪。聲請簡易判決處刑意旨雖漏未提
    及被告犯罪事實一㈠之犯行，另同時竊取附表1-1編號2、3所
    示物品，惟此部分與業經檢察官聲請簡易判決處刑部分之犯
    罪事實具實質上一罪關係，應為聲請簡易判決處刑效力所及
    ，併予審理。被告犯罪事實一、㈠及㈡之犯行，犯意各別，行
    為互殊，應分論併罰。
二、撤銷原判決之理由（即109年12月18日所犯竊盜罪部分）
㈠、原判決以被告109年12月18日8時54分許，在B店內犯竊盜罪、
    毀損罪事證明確，依想像競合犯之規定，從重論以竊盜罪，
    雖非無見，然本件並無證據證明被告109年12月18日8時54分
    許，在B店竊取物品時，確實導致選物販賣機內主機板之保
    險絲斷裂之事實（詳下不另為無罪諭知部分），原判決另論
    以毀損罪，尚有未洽，被告上訴否認竊盜犯行，雖無理由，
    然原判決既有上開違誤之處，仍屬無法維持，應就此部分予
    以撤銷改判，定應執行刑部分，因失所附麗，併予撤銷。
㈡、爰審酌被告於投幣數次仍無法順利夾取商品後，竟起貪念，
    以不正當之方式取得選物販賣機內之商品，造成告訴人甲○○
    之財產損失，並因此觸犯刑法，殊非可取。另斟酌被告犯罪
    情節難謂嚴重，仍屬貪圖小利之衝動行為，於犯罪後並未與
    告訴人甲○○和解，犯罪所生損害尚未填補，並考量被告自陳
    家庭經濟狀況貧困，現○○，與配偶同住，另需扶養2名未成
    年子女，教育程度中等，前無犯罪紀錄之素行，暨其犯後態
    度及其他一切情狀，量處如主文所示之刑，並諭知易科罰金
    之折算標準。
㈢、犯罪所得，屬於犯罪行為人者，沒收之。但有特別規定者，
    依其規定。前二項之沒收，於全部或一部不能沒收或不宜執
    行沒收時，追徵其價額，刑法第38條之1第1項、第3項定有
    明文。附表2-1所示之物，為被告竊盜犯行所竊得之物，依
    法宣告沒收，併諭知於全部或一部不能沒收或不宜執行沒收
    時，追徵其價額。
三、駁回上訴之理由（即109年11月27日所犯竊盜罪部分）
    原判決以被告於109年11月27日8時4分許，在A店內竊盜犯行
    事證明確，論以刑法第320條第1項之竊盜罪，量刑部分並審
    酌被告自承喜愛把玩選物販賣機以從中取樂，卻不思以正當
    方式操作取物夾挾取選物販賣機中商品，反而以不正手法為
    竊盜犯行，侵害被害人丙○○之財產權，所為實屬不該。再考
    量被告始終否認全部犯行，且迄今均未賠償被害人丙○○所受
    之損失，但已將所竊得附表1-1所示物品交出扣案。兼衡被
    告自陳教育程度為○○○○○畢業，目前○○，家庭成員有配偶及2
    名未成年子女，由其負責接送子女就學，家中經濟主要仰賴
    其配偶在醫院工作所領取之時薪，經濟狀況不善，然因其母
    親擁有不動產，而不符低收入戶資格之家庭、經濟、生活等
    狀況，及其本案犯罪之動機、目的、手段、犯罪所得利益、
    所生損害等一切情狀，量處拘役40日，並諭知易科罰金之折
    算標準。沒收部分說明，附表1-1所示之物為被告竊盜犯行
    所竊得之物，應依刑法第38條之1第1項前段宣告沒收。核其
    認事用法並無違誤之處，量刑亦屬妥適，被告上訴後，猶執
    前詞否認犯罪，要無可採，已如前述，其上訴為無理由，應
    予駁回。
四、本院考量上開2罪之犯罪時間、情節及犯罪之同質性，兼衡
    定刑之限制加重與衡平原則，及刑罰矯正之目的，定其應執
    行之刑如主文所示，並諭知易科罰金之折算標準。
伍、不另為無罪諭知部分
一、聲請簡易判決處刑意旨另以：被告於犯罪事實一、㈡所示時
    地，除竊取如附表2-1所示之物外，另基於毀損之犯意，以
    腳及身體猛烈碰撞推打機台，導致告訴人甲○○之選物販賣機
    主機板因此毀損而不堪使用。因認被告涉犯刑法第354條之
    毀損罪嫌。
二、聲請簡易判決處刑意旨係以告訴人甲○○之指訴、主機板採證
    照片、監視錄影紀錄為主要論據。被告則堅詞否認犯行，辯
    稱並未造成主機板損壞等語。
三、告訴人甲○○雖指稱，被告於109年12月18日，在B店以腳撞擊
    選物販賣機，導致主機板毀壞（警卷二第9頁，原審卷一第3
    9-40頁、124-125頁）等語，並提出主機板採證照片為佐（
    警卷二第17頁），然告訴人甲○○係於110年1月25日方前往警
    局報案製作筆錄，距離其開被告行竊時間已達28日之久，其
    於偵查中提出之主機板採證照片，依警卷照片黏貼紀錄表之
    記載，拍攝時間亦為110年1月25日，則以被告行竊後長達28
    日，期間B店並非停止營業，仍提供不特定顧客使用操作選
    物販賣機，則主機板損壞之結果，是否確實為被告108年12
    月18日之行為所導致，已屬無法證明，尚無從僅以告訴人甲○○之單一指訴，即為對被告不利之認定。
四、是以，依卷內相關事證，聲請簡易判決處刑書認被告另有上
    開毀損犯行，尚屬不能證明，本應為被告無罪之諭知，惟因
    此部分與前經認定有罪部分，有裁判上一罪關係，爰不另為
    無罪之諭知。
五、至於原判決另就被告其餘被訴犯罪事實不另為無罪諭知（即
    原判決附表1-2、2-2部分），因本件僅被告就原判決諭知有
    罪部分提起上訴，原判決關於不另為無罪諭知部分，依刑事
    訴訟法第348條第2項後段規定，非上訴審理範圍，併予敘明
    。
陸、應適用之程序法律：刑事訴訟法第368條、369條第1項前段
    、第364條、第299條第1項前段。　　
本案經檢察官侯德人聲請簡易判決處刑，檢察官陳昱旗到庭執行
職務。
中　　華　　民　　國　　111 　年　　 2　　月　　22　　日
                  刑事第一庭    審判長法　官  楊清安　
　　　　　　　　　                    法  官  陳顯榮
　　　　　　　　　                    法  官  蕭于哲
以上正本證明與原本無異。
不得上訴。
　　　　　　　　　　　　　　　　　　　書記官  鄭信邦  　
中　　華　　民　　國　　111 　年　　2 　　月　　22　　日
附錄本案論罪科刑法條：　　　　　　　　　　　　　　　　
中華民國刑法第320條
意圖為自己或第三人不法之所有，而竊取他人之動產者，為竊盜
罪，處五年以下有期徒刑、拘役或五十萬元以下罰金。
意圖為自己或第三人不法之利益，而竊佔他人之不動產者，依前
項之規定處斷。
前二項之未遂犯罰之。
附表1-1（犯罪事實一、㈠部分所竊得之物）
編號 物品名稱 數量 1 藍色槌子 1支 2 汽車大燈LED（黑色盒裝） 1個 3 角落小夥伴掀蓋置物盒 1個 
附表2-1（犯罪事實二、㈠部分所竊得之物）
編號 物品名稱 數量 1 小熊鑰匙圈（六角柱狀盒裝） 1個 2 壽司盒裝銅鐘鈴噹（透明盒裝） 1個 3 鬼滅之刃公仔（紫黑色盒裝） 1個 4 傳輸線一拖三（白色盒裝） 1個